【裁判字號】    92,易,53
【裁判日期】    921125
【裁判案由】    恐嚇
【裁判全文】
臺灣桃園地方法院刑事判決                            九十二年度易字第五三號
    公  訴  人  臺灣桃園地方法院檢察署檢察官
    被      告  丙○○
右列被告因恐嚇案件，經檢察官提起公訴（九十一年度偵字第二一九二三號），本院
判決如左︰
    主  文
丙○○共同以加害生命、身體之事，恐嚇他人致生危害於安全，處拘役貳拾日，如易
科罰金以佰元折算壹日。
    事  實
一、丙○○係戊○○之友人，緣於民國九十年十一月九日上午十時許，在桃園縣大園
    鄉圳頭村二十八之四號丁○○住處，因甲○○前來探望工作受傷之丁○○，丁○○之子戊○○向甲○○要求賠償未果，而引起丙○○之不滿，丙○○即與另一在
    場姓名年籍不詳之成年男子基於犯意聯絡，分別對甲○○恫稱：「這件事如果沒
    有處理好，要請你吃子彈」、「要斷你的手腳」、「會找到你家，對你家人不利
    」等語，以欲加害生命、身體之事之言語恐嚇之，使甲○○聞言心生畏懼，致生
    危害於安全。
二、案經被害人甲○○訴由桃園縣政府警察局大園分局報告台灣桃園地方法院檢察署
    檢察官偵查起訴。
    理  由
一、訊據被告丙○○矢口否認右開犯行，辯稱：甲○○於九十年十一月九日上午十時
    許，在桃園縣大園鄉圳頭村二十八之四號談和解事宜，由於甲○○態度不是很好
    ，過程中雙方沒有交集，所以戊○○就很氣憤大聲說幾句髒話，伊沒有恐嚇甲○○，應該是戊○○的另一個朋友說的云云。惟查右開事實，業據告訴人甲○○於
    警、偵訊及本院審理時指訴綦詳，前後一致不移，並經證人乙○○、己○○分別
    於警、偵訊及本院審理時證述明確，且互核相符並無歧異，而證人乙○○、己○○與被告丙○○並無任何仇隙，實無虛構情節杜撰誣陷被告之必要。況告訴人甲○○當時至丁○○前開住處與戊○○就丁○○受傷理賠事宜未能達成和解，業據
    告訴人甲○○於本院審理時證述屬實，而被告身為戊○○之友人，且又係因戊○○要求其共同協調始前往該處，是在戊○○與甲○○未能達成和解時，進而挺身
    與戊○○另一名友人分向告訴人甲○○以言詞恫嚇，以迫使甲○○退讓，殆屬可
    期，綜核上情，堪認告訴人之指訴為真，足徵被告確有為上開恐嚇犯行甚明。被
    告空言否認，核屬卸責之詞，委無足採。至證人丁○○雖於本院審理時證稱丙○○當天並沒有講話云云，惟查告訴人甲○○於本院審理時陳稱丁○○當時在二樓
    休息因為他受傷等語在卷，是證人丁○○究有無在現場親見聽聞當時發生情況，
    即屬可疑，況丁○○為戊○○之父親，被告又係因戊○○之關係始涉犯本件恐嚇
    案件，衡情亦難期證人丁○○能公允證述，是證人丁○○前開證詞尚難執為被告
    有利之認定。末查，告訴人甲○○及證人乙○○、己○○分別於警、偵訊及本院
    審理時均提及事發當時除被告丙○○外，尚有另一年約二十餘歲之男子與被告共
    同出言恐嚇甲○○之情無訛，被告丙○○於本院審理時復自承現場尚有戊○○另
    一名成年友人在場等語，而觀諸丙○○與該名男子均係應戊○○之邀前來共同處
    理戊○○之父親丁○○與告訴人間賠償事宜，則該名男子與被告丙○○相互對告
    訴人口出恐嚇之詞，加深告訴人內心之畏怖，以遂其等為達戊○○與甲○○間和
    解賠償之目的，堪徵被告與該名男子有犯意聯絡及行為分擔至明，公訴人漏未斟
    酌此部情節，尚有未洽，應予敘明。綜述，本件事證已明，被告犯行洵堪認定，
    應依法論科。
二、核被告丙○○所為，係犯刑法第三百零五條之恐嚇罪。被告與該名姓名年籍不詳
    之成年男子間就上開犯行，有犯意之聯絡及行為之分擔，為共同正犯。爰審酌被
    告品行、因一時衝動致犯本罪、犯罪時所受刺激及犯罪所生危害非鉅，併其犯後
    態度等一切情狀，量處如主文所示之刑，並諭知易科罰金之折算標準。
據上論斷，應依刑事訴訟法第二百九十九條第一項前段，刑法第二十八條、第三百零
五條、第四十一條第一項前段，罰金罰鍰提高標準條例第一條前段、第二條，判決如
主文。
本案經檢察官鍾和憲到庭執行職務。
中      華      民      國      九十二      年    十一    月    二十五  日
                                臺灣桃園地方法院刑事第七庭
                                    審判長法  官  孫惠琳
                                          法  官  賴淑美
                                          法  官  林惠霞
右正本證明與原本無異。
如不服本判決，應於判決送達後十日內向本院提出上訴狀( 應附繕本 )，上訴於
臺灣高等法院。
                                          書記官  陳恩如
中      華      民      國    九十二      年    十二    月      五    日
附錄本件論罪科刑法條：
刑法第三百零五條
以加害生命、身體、自由、名譽、財產之事，恐嚇他人致生危害於安全者，處二年以
下有期徒刑、拘役或三百元以下罰金。


司法院資訊處製作；財團法人民間司法改革基金會備份。
